【裁判字號】    97,交上易,246
【裁判日期】    970923
【裁判案由】    過失傷害
【裁判全文】
臺灣高等法院刑事判決               97年度交上易字第246號
上  訴  人  臺灣板橋地方法院檢察署檢察官
被      告  甲○○
上列上訴人因被告過失傷害案件，不服臺灣板橋地方法院97年
度交易字第30號，中華民國97年4月30日第一審判決（起訴案號
：臺灣板橋地方法院檢察署96年度調偵字第784號），提起上訴
，本院判決如下：
    主  文
上訴駁回。
    理  由
一、按刑事訴訟法第350條、第361條、第362條、第367條規定，
    不服地方法院之第一審判決而上訴者，須提出上訴書狀，並
    應敘述具體理由，為上訴必備之程式；其所提出之書狀未敘
    述上訴理由，或僅曾以言詞陳述上訴理由者，均應於上訴期
    間屆滿後20日內補提理由書於第一審法院。惟原審法院對上
    訴書狀有無記載理由，僅應為形式上之審查，認有欠缺，且
    未據上訴人自行補正者，始應定期間先命補正，至於上訴理
    由是否具體，係屬第二審法院審查範圍，不在命補正之列。
    （參照刑事訴訟法第361條之立法意旨）倘上訴人已提出上
    訴理由，但所提非屬具體理由者，應由第二審法院以上訴不
    合法律上之程式，判決駁回之。而所謂具體理由，必係依據
    卷內既有訴訟資料或提出新事證，指摘或表明第一審判決有
    何採證認事、用法或量刑等足以影響判決本旨之不當或違法
    ，而構成應予撤銷之具體事由，始克當之（例如：依憑證據
    法則具體指出所採證據何以不具證據能力，或依憑卷證資料
    ，明確指出所為證據證明力之判斷如何違背經驗、論理法則
    ）；倘僅泛言原判決認定事實錯誤、違背法令、量刑失之過
    重或輕縱，而未依上揭意旨指出具體事由，或形式上雖已指
    出具體事由，然該事由縱使屬實，亦不足以認為原判決有何
    不當或違法者（例如：對不具有調查必要性之證據，法院未
    依聲請調查亦未說明理由，或援用證據不當，但除去該證據
    仍應為同一事實之認定），皆難謂係具體理由，俾與第二審
    上訴制度旨在請求第二審法院撤銷、變更第一審不當或違法
    之判決，以實現個案救濟之立法目的相契合，並節制濫行上
    訴（最高法院97年度台上字第892號裁判意旨參照）。
二、本件原審判決認定事實以：被告甲○○於民國96年4月23日
    晚上11時7分許，騎乘車號J5G-913號重型機車，沿臺北縣三
    峽鎮○○路大埔往三峽方向行駛，行經中正路2段277號前，
    本應注意車輛行駛時，駕駛人應注意車前狀況，並隨時採取
    必要之安全措施，而當時天候雖雨、路面濕潤，惟夜間有照
    明，為無缺陷、無障礙物、視距良好之柏油路面，並無不能
    注意之情形，適有許正泓因其所駕駛之車號G8-3512號自用
    小貨車拋錨故障，與乙○○共同將車輛推移至路旁，許正泓
    雖未於車輛後方設置適當之警示標誌，惟亦有開啟車輛故障
    燈，並於車後放置一白色水桶，因甲○○疏未注意車前狀況
    ，從後追撞上開自用小貨車及正幫忙推車之乙○○，使乙○
    ○受有右側股骨幹骨折及左下肢8公分撕裂傷等傷害。甲○
    ○於肇事後，留在現場，在未被有偵查犯罪職權之機關或公
    務員知悉前，不逃避接受裁判，主動向處理警員承認肇事，
    因而接受裁判。
三、檢察官不服原審判決，提起上訴，其上訴書所敘述之上訴理
    由略以：被告甲○○無意和解且態度惡劣，原審判決過輕等
    語。
四、查原判決已於理由內說明：上揭事實，業據被告甲○○於原
    審審理時坦承不諱，核與證人即告訴人乙○○、共同被告許
    正泓於警詢、偵查及本院審理中之指訴相符，並有臺北縣政
    府警察局三峽分局交通分隊製作之道路交通事故現場圖、道
    路交通事故調查報告表(一)、(二)各1件及現場照片共12幀、財
    團法人恩主公醫院於96年5月4日出具之乙○○之診斷證明書
    1件附卷可稽。按汽車行駛時，駕駛人應注意車前狀況，並
    隨時採取必要之安全措施，道路交通安全規則第94條第3項
    定有明文。且依前開道路交通調查報告表所載，當日天候雖
    雨、路面濕潤，惟夜間有照明，為無缺陷、無障礙物、視距
    良好之柏油路面，並無不能注意之情事，詎被告竟疏未注意
    上揭規定而肇禍，其過失行為甚明。又本件車禍致使告訴人
    乙○○受有右側股骨幹骨折及左下肢8公分撕裂傷等傷害，
    有前述診斷證明書1紙在卷可證，是被告之過失行為與被害
    人所受之傷害結果間，顯有相當因果關係，被告自應負過失
    傷害罪責。核被告所為，係犯刑法第284條第1項前段之過失
    傷害罪。本件交通事故發生後，被告在有偵查犯罪職權之公
    務員查知其為犯人前，主動向前來處理之臺北縣政府警察局
    三峽分局交通分隊警員坦承犯罪而接受裁判等情，有上開分
    局道路交通事故肇事人自首情形記錄表1份存卷為憑，是被
    告於其犯罪未發覺前，向現場處理警員自承犯罪之事實，並
    接受裁判，核與自首要件相符，爰依刑法第62條前段規定減
    輕其刑。爰審酌被告過失之程度非甚微，被害人所受損害不
    輕，雖迄未與被害人達成和解以獲得諒解，惟本件車禍之發
    生，尚與有共同被告許正泓未於拋錨車輛後方設置適當之警
    示標誌之過失原因存在，且被告於犯罪後尚能坦承犯行等一
    切情狀，量處拘役40日。又被告犯罪時間係於96年4月24 日
    之前，且無中華民國九十六年罪犯減刑條例所定不得減刑之
    情形，爰依同條例第2條第1項第3款規定減其宣告刑為拘役
    20日，併諭知減刑後易科罰金之折算標準。從而原判決既已
    詳細記載認定被告犯罪事實之證據及理由，並已審酌關於刑
    法第57條科刑之一切情狀，在適法範圍內行使裁量權，核無
    量刑違法或不當之情形。而上訴意旨所指被告未與被害人達
    成和解部分，原判決於量刑時既已斟酌，檢察官倘仍不服，
    自應說明原判決關於此部分之論述有何違法或不當之處，乃
    竟空言泛稱被告於肇事後未與告訴人等和解，未賠償損失，
    犯罪後態度惡劣，原審量刑過輕云云，尚不足以影響原判決
    之本旨，且就原判決認定事實、適用法律及量刑等事項，有
    何不當或違法之處，並未具體指摘，自非屬上訴第二審之具
    體理由。其上訴不合法律上之程式，爰不經言詞辯論予以駁
    回。
五、據上論斷，應依刑事訴訟法第367條前段、第372條，判決如
    主文。
中    華    民    國    97    年    9    月    23    日
                  刑事第二十二庭審判長法  官  何菁莪
                                      法  官  洪于智
                                      法  官  江振義
以上正本證明與原本無異。
不得上訴。
                                      書記官  陳媛容
中    華    民    國    97    年    9     月    23    日


司法院資訊處製作；財團法人民間司法改革基金會備份。
